【裁判字號】    99,勞抗,12
【裁判日期】    990831
【裁判案由】    損害賠償等
【裁判全文】
臺灣高等法院民事裁定                  99年度勞抗字第12號
抗  告  人  元源生物科技股份有限公司
法定代理人  戊○○
訴訟代理人  林永頌律師
            張譽尹律師
相  對  人  庚○○
            辛○○
            乙○○
            甲○○
            己○○
            丁○○○原名何碧.
            亨信貿易有限公司
法定代理人  丙○○
上列當事人間請求損害賠償等事件，抗告人對於中華民國99年4
月2日臺灣臺北地方法院99年度審重勞訴字第12號裁定提起抗告
，本院裁定如下：
    主      文
原裁定廢棄。
    理      由
一本件抗告人以：相對人庚○○、辛○○原為其員工，離職後違
  反競業禁止及保密協議，洩露其所研發133 防霧劑之營業秘密
  ，與相對人亨信貿易有限公司（下稱亨信公司）及該公司員工
  甲○○、乙○○、己○○，共同以「新鋒有限公司」（下稱新
  鋒公司）名義仿冒133防霧劑而生產EV16 防霧劑銷售，並由相
  對人丁○○○提供設於臺北富邦銀行天母分行之帳戶收受貨款
  為由，依勞動契約請求庚○○、辛○○給付違約金，另依營業
  秘密法第12條及侵權行為規定，請求相對人連帶賠償損害。原
  法院以相對人住所地、營業所所在地分別為臺北縣五股鄉、新
  莊市、淡水鎮、花蓮縣、臺北市大安區等處，惟侵權行為地及
  結果地均在臺灣士林地方法院（下稱士林地院）轄區，乃依職
  權將訴訟移送士林地院管轄，抗告人抗告到院。
二按因侵權行為涉訟者，得由行為地之法院管轄；共同訴訟之被
  告數人，其住所不在一法院管轄區域內者，各該住所地之法院
  俱有管轄權；但依第4條 至前條規定有共同管轄法院者，由該
  法院管轄；訴訟之全部或一部，法院認為無管轄權者，依原告
  聲請或依職權以裁定移送於其管轄法院，民事訴訟法第15條第
  1項、第20條、第28條第1項分別定有明文。又管轄權之有無，
  應依原告主張之事實，按諸法律關於管轄之規定而為認定，與
  其請求是否成立無涉。查抗告人起訴主張新鋒公司為虛設公司
  ，其地址與電話與亨信公司相同，應係亨信公司與庚○○、辛
  ○○共同侵權行為之掩護，己○○係亨信公司副總經理，甲○
  ○、乙○○為亨信公司受僱人，於執行職務之際，與庚○○、
  辛○○共同侵害抗告人之權利，相對人應連帶負損害賠償責任
  等語，似主張亨信公司所在地亦為侵權行為地，而亨信公司設
  於臺北市大安區，則原法院並非無管轄權。原法院未闡明抗告
  人主張之真意，遽以無管轄權為由，將本件訴訟移送士林地院
  ，尚嫌率斷。抗告論旨，指摘原裁定為不當，聲明廢棄，非無
  理由，爰廢棄原裁定，發回原法院另為適當之處理。
三據上論結，本件抗告為有理由。依民事訴訟法第492條， 裁定
  如主文。
中    華    民    國    99    年     8    月    31    日
                    勞工法庭
                        審判長法  官  鄭傑夫
                              法  官  陳玉完
                              法  官  林玲玉
正本係照原本作成。
本裁定除以適用法規顯有錯誤為理由外，不得再抗告。如提起再
抗告，應於收受後10日內委任律師為代理人向本院提出再抗告狀
並繳納再抗告費新台幣１千元。
中    華    民    國    99    年    8     月    31    日
                              書記官  倪淑芳

司法院資訊處製作；財團法人民間司法改革基金會備份。
